# 请教陈版：合营安排实务操作指南第 5 页

提问人：leon007 时间：2014-09-18 11:27:07
请教陈版：合营安排实务操作指南第 5 页：“例如共同经营中不享有共同控制的其他参与方，其对被投资主体不具有控制、共同控制或重大影响，只是享有共同经营的相关资产和承担共同经营的相关负债，其会计处理应当适用其他相关准则。” 企业会计准则第 40号——合营安排：第十八条 对共同经营不享有共同控制的参与方，如果享有该共同经营相关资产且承担该共同经营相关负债的，应当按照本准则第十五条至第十七条的规定进行会计处理；否则，应当按照相关企业会计准则的规定进行会计处理。
疑问： 40 号准则中：如果享有该共同经营相。。。。。应当按照本准则第十五条至第十七条的规定进行会计处理,；否则.....请教此处否则是的什么情况？？指的是：对共同经营不享有共同控制的参与方，不享有该共同经营相关资产且承担该共同经营相关负债的情况？？该情况下｛对共同经营不享有共同控制的参与方，不享有该共同经营相关资产且承担该共同经营相关负债的情况｝，使用的会计准则为《企业会计准则第 22 号——金融工具确认和计量》？？合营安排实务操作指南第 5 页所指的其他准则和情况具体是什么？？
能否稍微举例或者分类一下？ 不胜感激！！

回答人：chenyiwei
共同经营参与方对该合营安排不具有共同控制或重大影响的，按以下原则处理： 1 、如果对该共同经营的净资产整体享有权利的，按《企业会计准则第 22 号——金融工具确认和计量》的相关规定处理。 2 、如果与其他合营方一样，对该共同经营的资产直接享有权利、对该共同经营的负债直接承担义务的，则按合营安排准则第十五条至第十七条规定处理。 无论何种情况，对合营方直接享有权利和直接承担义务的资产和负债，合营方均应根据享有权利和承担义务的情况，将其确认为其自己的资产和负债。